臺灣臺北地方法院小額民事判決
                                 110年度北小字第1904號
原      告  旺旺友聯產物保險股份有限公司

法定代理人  劉自明  
訴訟代理人  葉丁宗  
            劉育辰  
被      告  梁凱婷  

上列當事人間請求侵權行為損害賠償事件，於中華民國110年9月
13日言詞辯論終結，本院判決如下：
    主  文
被告應給付原告新臺幣貳萬陸仟陸佰貳拾肆元，及自民國一百一
十年八月三十日起至清償日止，按年息百分之五計算之利息。
原告其餘之訴駁回。
訴訟費用新臺幣壹仟元由被告負擔十分之七，餘由原告負擔。
本判決原告勝訴部分得假執行。但被告如以新臺幣貳萬陸仟陸佰
貳拾肆元為原告預供擔保，得免為假執行。
    事實及理由
壹、程序事項
一、按因侵權行為涉訟者，得由行為地之法院管轄，民事訴訟法
    第15條第1項定有明文。查本件侵權行為地為臺北市大安區
    ，本院自有管轄權。
二、本件被告經合法通知，未於言詞辯論期日到場，查無民事訴
    訟法第386條所列各款情事 ，爰依原告聲請由其一造辯論而
    為判決。
貳、實體方面
一、原告起訴主張：原告承保訴外人台灣賓士資融小客車租賃股
    份有限公司所有車號000-0000號租賃小客車（下稱系爭車輛
    ）之車體損失險。於民國108年3月13日上午8時57分許，訴
    外人陳丕舒駕駛系爭車輛行經臺北市○○區○○路0段00號前時
    ，遭被告駕駛車號000-0000號普通輕型機車因未注意車前狀
    況而撞及，系爭車輛因而受損，經送廠修復，共計支出費用
    新臺幣（下同）55,700元。原告已依保險契約給付被保險人
    ，又被告應負七成肇事責任，故請求賠償38,990元。爰依保
    險法第53條第1項及民法第184條第1項前段、第191條之2規
    定，提起本件訴訟。並聲明：被告應給付原告38,990元，及
    自起訴狀繕本送達被告之翌日起至清償日止，按年息5％計算
    之利息。
二、被告未於言詞辯論期日到場，亦未提出書狀作何聲明陳述。
三、本院得心證之理由
（一）按因故意或過失，不法侵害他人之權利者，負損害賠償責
      任；汽車、機車或其他非依軌道行駛之動力車輛，在使用
      中加損害於他人者，駕駛人應賠償因此所生之損害，但於
      防止損害之發生，已盡相當之注意者，不在此限；被保險
      人因保險人應負保險責任之損失發生，而對於第三人有損
      失賠償請求權者，保險人得於給付賠償金額後，代位行使
      被保險人對於第三人之請求權，民法第184條第1項前段、
      第191條之2及保險法第53條第1項前段分別定有明文。
（二）查原告主張其承保之系爭車輛於上開時、地為被告所駕車
      輛違規撞及而受損之事實，業據其提出行車執照、當事人
      登記聯單、現場圖、初步分析研判表、估價單、統一發票
      及汽車險賠款同意書等件為證，並經本院依職權向臺北市
      政府警察局交通警察大隊函調道路交通事故調查報告資料
      （含調查報告表、現場圖、當事人登記聯單及照片）在卷
      可參（見本院卷第33至57頁）。被告經本院合法通知後，
      未於言詞辯論期日到場爭執，復未提出書狀答辯以供本院
      斟酌，本院審酌原告所提證據，堪認其主張為真實。
（三）次按，不法毀損他人之物者，被害人得請求賠償其物因毀
      損所減少之價額，民法第196條定有明文；又物被毀損時
      ，被害人除得依民法第196條請求賠償外，並不排除民法
      第213條至第215條之適用；依民法第196條請求賠償物被
      毀損所減少之價額，得以修復費用為估定之標準，但以必
      要者為限（例如︰修理材料以新品換舊品，應予折舊），
      最高法院77年度第9次民事庭會議決議可資參照。查系爭
      車輛係於106年10月出廠，其修復費用共計55,700元，含
      工資5,766元、烤漆13,541元及零件36,393元，有原告提
      出之行車執照、估價單及統一發票為證，而關於更新零件
      部分之請求，應以扣除按汽車使用年限計算折舊後之費用
      為限。依行政院所頒固定資產耐用年數表及固定資產折舊
      率之規定，系爭車輛之耐用年數為5年，依定率遞減法每
      年折舊1000分之369，另依營利事業所得稅查核準則第95
      條第6項規定「固定資產提列折舊採用定率遞減法者，以1
      年為計算單位，其使用期間未滿1年者，按實際使用之月
      數相當於全年之比例計算之，不滿1月者，以1月計」，系
      爭車輛自出廠日106年10月，迄本件車禍發生時即108年3
      月13日，已使用1年6月，則零件扣除折舊後之修復費用估
      定為18,727元（詳如附表之計算式），加上工資5,766元
      及塗裝13,541元，共計38,034元，故系爭車輛之修復費用
      應以38,034元為必要。
（四）末按損害之發生或擴大，被害人與有過失者，法院得減輕
      賠償金額或免除之；前二項之規定，於被害人之代理人或
      使用人與有過失者，準用之，民法第217條第1、3項定有
      明文。又按汽車在設有禁止臨時停車標誌、標線處所不得
      臨時停車，道路交通安全規則第111條第1項第3款亦有規
      定。查本件依訴外人陳丕舒於調查紀錄表所述「我車臨停
      於路邊…」及初步分析研判表內肇因研判欄位記載「…B車R
      CB-6226號租賃車：在畫有紅線路段臨時停車…」（見本院
      卷第35、45頁）可知，系爭車輛於事故發生時，係臨時停
      車在紅線標線處，顯違反上開規定，且其違規停車行為，
      客觀上已足以阻礙他人合法行車路線，提高肇事之可能性
      ，足認系爭車輛之駕駛就本件損害之發生與有過失。依前
      開說明，即有過失相抵法則之適用。本院審酌肇事時兩造
      過失之輕重，認原告應負30％過失責任，適用過失相抵之
      法則，減輕被告賠償金額30％，故被告應賠償原告之金額
      核減為26,624元【計算式：38,034元×（1－30％）＝26,624
      元，元以下四捨五入】。
四、從而，原告依據侵權行為損害賠償及保險代位權之法律關係
    ，請求被告給付26,624元，及自起訴狀繕本送達被告之翌日
    （即110年8月30日，參見本院卷第109頁公示送達證書）起
    至清償日止，按年息5％計算之利息，為有理由，應予准許。
    逾此數額之請求，則無理由，應予駁回。
五、本件原告勝訴部分，係小額程序所為被告敗訴之判決，依民
    事訴訟法第436條之20規定，應依職權宣告假執行。並依同
    法第392條第2項規定，宣告被告預供擔保，得免為假執行。
六、訴訟費用之負擔：民事訴訟法第79條。本件訴訟費用額，依
    後附計算書確定如主文所示金額。
中　　華　　民　　國　　110 　年　　9 　　月　　22　　日
    　　　　　　　　　　    臺北簡易庭
                                  法  官　郭麗萍
以上正本證明與原本無異。
如不服本判決，須以違背法令為理由，於判決送達後20日內向本
庭（臺北市○○區○○○路0段000巷0號）提出上訴狀 。（須按
他造當事人之人數附繕本）。
中　　華　　民　　國　　110 　年　　9 　　月　　22　　日
　　　　　　　　　　　　　　　　　書記官　陳怡如
計    算    書
項    目                    金  額（新臺幣）      備  註
第一審裁判費                1,000元
合        計                1,000元
附錄：
一、民事訴訟法第436條之24第2項：
　　對於小額程序之第一審裁判上訴或抗告，非以其違背法令為
    理由，不得為之。
二、民事訴訟法第436條之25：
　　上訴狀內應記載上訴理由，表明下列各款事項：
    ㈠原判決所違背之法令及其具體內容。
    ㈡依訴訟資料可認為原判決有違背法令之具體事實。
附表
折舊時間           金額
第1年折舊值        36,393×0.369=13,429
第1年折舊後價值    36,393-13,429=22,964
第2年折舊值        22,964×0.369×(6/12)=4,237
第2年折舊後價值    22,964-4,237=18,727